臺灣基隆地方法院刑事判決　
111年度交易字第154號
公  訴  人  臺灣基隆地方檢察署檢察官
被      告  程玟瑞


上列被告因過失傷害案件，經檢察官提起公訴（111年度偵字第2
978號），本院判決如下：
    主  文
本件公訴不受理。
    理  由
一、公訴意旨如附件起訴書所載。
二、按告訴乃論之罪，告訴人於第一審辯論終結前，得撤回其告
    訴；又告訴經撤回者，應諭知不受理之判決，且得不經言詞
    辯論為之，刑事訴訟法第238 條第1 項、第303 條第3 款及
    第307 條分別定有明文。
三、被告因過失傷害案件，經檢察官提起公訴，認被告涉犯刑法
    第284 條前段之過失傷害罪嫌，依同法第287 條前段之規定
    ，須告訴乃論。茲被告與告訴人調解成立，告訴人業已具狀
    撤回告訴（見卷附之撤回告訴狀），依前開說明，爰不經言
    詞辯論，逕為諭知不受理之判決。
據上論斷，應依刑事訴訟法第303條第3 款、第307條，判決如主
文。
中　　華　　民　　國　　111 　年　　8 　　月　　8 　　日
                  刑事第三庭  法  官  藍君宜
以上正本證明與原本無異。
如不服本判決應於收受送達後20日內向本院提出上訴書狀，並應
敘述具體理由；其未敘述上訴理由者，應於上訴期間屆滿後20日
內向本院補提理由書( 均須按他造當事人之人數附繕本) 「切勿
逕送上級法院」。
中　　華　　民　　國　　111 　年　　8 　　月　　8 　　日
                              書記官  王一芳           
附件：
臺灣基隆地方檢察署檢察官起訴書
                                     111年度偵字第2978號
　　被　　　告　程玟瑞　男　37歲（民國00年00月00日生）
　　　　　　　　　　　　住○○市○○區○○路000號
　　　　　　　　　　　　國民身分證統一編號：Z000000000號
上列被告因過失傷害案件，業經偵查終結，認應提起公訴，茲將
犯罪事實及證據並所犯法條分敘如下：
　　　　犯罪事實
一、程玟瑞於民國110年12月24日14時42分許，駕駛車牌號碼000-0
    000號自用小客車，欲自臺灣中油西定路站(址設基隆市○○區○
    ○路000號)對面路邊起駛，並左轉駛入臺灣中油西定路站時
    ，本應注意左轉彎時應注意左後來車，並保持安全間隔，且依
    當時之天候雨、日間自然光線、柏油路面濕潤、無缺陷、無
    障礙物及視距良好等情形，並無不能注意之情事，竟疏未注意
    即貿然左轉進入臺灣中油西定路站，適汪勝才騎乘車牌號碼00
    0-0000號普通重型機車，沿西定路往安一路方向行駛於程玟
    瑞所駕駛之車輛左後方，因閃避不及而與程玟瑞所駕駛之車輛
    發生擦撞，並於2車發生擦撞後，再失控撞擊由陳建邦所駕
    駛，停放於對向路邊之車牌號碼000-0000號自用小客車(陳建邦
    所涉過失傷害罪嫌，未據告訴)，汪勝才因此受有頭部鈍傷
    合併臉部擦傷、四肢擦傷及創傷性骨盆腔骨折等傷害。
二、案經汪勝才訴由基隆市警察局第四分局報告偵辦。
　　　　證據並所犯法條
一、證據清單暨待證事實
編號 證據名稱 待證事實 1 被告程玟瑞於警詢及偵訊時之供述 訊據被告固坦承有於犯罪事 實欄所載之時間、地點，駕 駛車輛與告訴人汪勝才所騎 乘之車輛發生擦撞車禍，惟 矢口否認有何本件犯行，辯稱:伊看後照鏡只看得到同車道的後方來車，不知道告訴人會跨越雙黃線超車，對向的後方來車伊無法確認等語。 2 證人即告訴人汪勝才於警詢 及偵訊時之證述 證明告訴人於犯罪事實欄所 載之時間、地點，與被告發 生擦撞車禍之事實。 3 證人陳建邦於警詢時之證述 證明告訴人於犯罪事實欄所 載之時間、地點，與被告發 生擦撞車禍之事實 4 基隆市警察局第四分局道路 交通事故現場圖、道路交通 事故談話紀錄表、道路交通 事故調查報告表(一)(二)、 道路交通事故當事人酒精測 定紀錄表、自首情形紀錄 表、道路交通事故初步分析 研判表各1紙、現場照片16 張、監視器影像及行車紀錄器影像光碟1張暨擷圖2張、行車紀錄器錄影畫面擷圖6張 1.證明被告及告訴人於犯罪事實欄所載之時間、地點發生交通事故之事實。 2.證明被告駕駛車輛於左轉彎時未注意左後來車之事實。  5 告訴人汪勝才之長庚醫療財 團法人基隆長庚紀念醫院診 斷證明書1紙 證明告訴人受有頭部鈍傷合併臉部擦傷、四肢擦傷及創傷性骨盆腔骨折等傷害之事 實。 
二、核被告程玟瑞所為，係犯刑法第284條前段之過失傷害罪嫌
    。被告於犯罪事實發覺前，經警方據報前往處理，其對於未
    發覺之本罪自首而接受裁判，有基隆市警察局交通警察隊道路
    交通事故肇事人自首情形紀錄表1紙在卷足憑，堪認係對於未
    發覺之罪自首而受裁判，然被告犯後未能與告訴人達成和解
    ，均併請參酌量刑。
三、依刑事訴訟法第251條第1項提起公訴。
　　此　致
臺灣基隆地方法院
中　　華　　民　　國　 111　　年　　5 　　月　 18　　日
                          檢  察  官  吳欣恩   
本件正本證明於原本無異
中　　華　　民　　國 　111　　年    5     月   25    日
                          書  記  官  何喬莉 
附錄本案所犯法條全文 
中華民國刑法第284條
因過失傷害人者，處 1 年以下有期徒刑、拘役或 10 萬元以下
罰金；致重傷者，處 3 年以下有期徒刑、拘役或 30 萬元以下
罰金。